臺灣新北地方法院板橋簡易庭民事裁定
　　　　　　　　　　　　　　　　　 110年度板簡字第2204號

原　　　告　藍國玉　

上列原告與被告朱雁萍間請求返還租賃房屋等事件，本院裁定如
下：
    主  文
原告應於本裁定送達後7日內，提出足以認定坐落新北市○○區
○○路000巷00○0號4樓房屋交易價額之資料，以查報本件訴訟
標的價額，並依民事訴訟法第77條之13所定費率，按訴訟標的價
額補繳裁判費，逾期未補正即駁回其訴。
    理  由
一、按提起民事訴訟者應依民事訴訟法第77條之13規定繳納裁判
    費，此為必備之程式；又起訴不合程式，依其情形可以補正
    者，審判長應定期間命其補正，如未補正，法院應以裁定駁
    回之，民事訴訟法第249條第1項定有明文；次按訴訟標的之
    價額，由法院核定。核定訴訟標的之價額，以起訴時之交易
    價額為準；無交易價額者，以原告就訴訟標的所有之利益為
    準。以一訴主張數項標的者，其價額合併計算之。但所主張
    之數項標的互相競合或應為選擇者，其訴訟標的價額，應依
    其中價額最高者定之。以一訴附帶請求其孳息、損害賠償、
    違約金或費用者，不併算其價額，民事訴訟法第77條之1第1
    項、第2項、第77條之2分別定有明文。
二、本件原告起訴未據繳納裁判費，查本件原告請求被告應將坐
    落於新北市○○區○○路000巷00○0號4樓房屋（下稱系爭
    房屋）返還原告；另請求被告給付租金新臺幣（下同）14,0
    00元及自民國110年4月21日起至遷讓之日止，按月賠償28,0
    00元；暨請求被告賠償房屋損害費用10,480元、揆諸前開說
    明，應以系爭房屋之交易價額加計租金14,000元併計本件訴
    訟標的價額。惟原告起訴未據表明系爭房屋之交易價額，致
    本院無法核定訴訟標的價額，爰命原告於收受本裁定10日內
    ，提出足供認定系爭房屋交易價額之資料（如鑑價機構之鑑
    價報告、近期買賣成交價格、實價登錄交易價格、房屋仲介
    行情證明等），以查報本件訴訟標的價額，並依民事訴訟法
    第77條之13所定費率，按本件訴訟標的價額補繳裁判費，逾
    期未補正即駁回其訴，特此裁定。至稅捐機關之課稅現值、
    核定契價等均難認係系爭房屋之交易價額，不得以之作為訴
    訟標的價額，併此敘明。
三、依民事訴訟法第249條第1項但書，裁定如主文。
中　　華　　民　　國　 110　　年　　10　　月　　29　　日
                  臺灣新北地方法院板橋簡易庭
                            法  官  施函妤
以上正本係照原本作成。
如不服本裁定，應於送達後10日內，向本院提出抗告狀並表明抗
告理由，如於本裁定宣示後送達前提起抗告者，應於裁定送達後
10日內補提抗告理由書（須附繕本）。
中　　華　　民　　國　 110　　年　　10　　月　　30　　日
                            書記官  吳昌穆